【裁判字號】    98,交抗,1527
【裁判日期】    980909
【裁判案由】    違反道路交通管理處罰條例
【裁判全文】
臺灣高等法院交通事件裁定            98年度交抗字第1527號
抗  告  人
即受處分人  甲○○
上列抗告人因違反道路交通管理處罰條例案件，不服臺灣臺北地
方法院，中華民國98年6月2日所為裁定（98年度交聲字第1932號
），提起抗告，本院裁定如下：
    主  文
抗告駁回。
    理  由
一、原裁定意旨略以本件異議人即受處分人甲○○係於民國98年
    3月30日收受臺北市交通事件裁決所北市裁催字第裁22-A00Y
    H5584號違反道路交通管理事件裁決書，此有臺北市交通事
    件裁決所送達證書1紙附卷可證，而異議人係於98年5月25日
    始具狀聲明異議，此有卷附異議人提出之異議狀上所蓋原審
    法院收狀戳足憑，是本件聲明異議顯已逾法定期間，不合法
    律上程式，且無從補正，揆諸前揭說明，自應將異議人之異
    議駁回。
二、抗告意旨略以抗告人因拒收紅單，裁決所直接寄裁決書通知
    抗告人紅單有效，抗告人至裁決所申訴，然抗告人於98年5
    月19日始接獲原舉發機關的函，說抗告人拒簽紅單，然仍有
    罰則云云。
三、按受處分人，不服道路交通管理處罰條例第八條主管機關所
    為之處罰，得於接到裁決書之翌日起20日內，向管轄地方法
    院聲明異議，道路交通管理處罰條例第87條第1項定有明文
    ；復依道路交通管理處罰條例第87條規定向管轄法院聲明異
    議之期間，自裁決書送達之翌日起算，並得依法扣除在途期
    間及聲請回復原狀，道路交通案件處理辦法第12條亦有明文
    ；另按道路交通案件處理辦法第12條規定交通案件聲明異議
    之在途期間扣除，居住於臺灣地區者，當事人居住於處罰機
    關所在之鄉、鎮、市（包括縣轄市、省轄市及院轄市）者，
    不扣除在途期間，法院訴訟當事人在途期間標準第4條第1款
    第1目規定甚明。而前述交通異議事件之程序規定，為聲明
    異議之合法要件，受處分人之聲明異議自須合於此項程序規
    定，法院始得受理為實體之審查。又交通法庭認聲明異議不
    合法律上之程式，且無從補正者，應以裁定駁回之，道路交
    通案件處理辦法第18條亦有規定。查本件原處分機關即臺北
    市交通事件裁決所北市裁催字第裁22-A00YH5584號違反道路
    交通管理事件裁決書，係於98年3月30日送達受處分人無誤
    ，此有交通部公路總局新竹區監理所送達證書影本（見原法
    院卷第4頁）在卷可證。而該裁決書下方並有文字說明「受
    處分人不服處罰者，得於接到裁決書之翌日起二十日內，以
    司法狀紙提出聲明異議，載明裁決日期、字號及理由，交由
    本所（新竹區監理所）轉送管轄地方法院」。今受處分人係
    居住於原處分機關所在之臺北市○○路○段185巷34弄22號
    ，依上開法院訴訟當事人在途期間標準第4條第1款第1目之
    規定，毋庸扣除在途期間，則其聲明異議期間應於上開裁決
    書送達之翌日即98年3月31日起算，加計20日，至98年4月20
    日屆滿（因末日即同年月19日為假日再順延至上班日），詎
    受處分人竟遲至98年5月25日始向交通部公路總局新竹區監
    理所提出聲明異議狀，有該異議狀上98年5月25日印文可稽
    （見原法院卷第1頁），足見其聲明異議顯已逾法定之異議
    期限。受處分人既未於法定異議期間內提出異議，原法院因
    認受處分人聲明異議不合法律上之程式，且無從補正，而裁
    定駁回其異議，經核並無不合，抗告人之抗告，為無理由，
    應予駁回。
四、依道路交通管理處罰條例第89條，道路交通案件處理辦法第
    26條，刑事訴訟法第412條裁定如主文。
中    華    民    國    98    年    9     月    9     日
            刑事第二十三庭  審判長法  官  許宗和
                                  法  官  林海祥
                                  法  官  潘進柳
以上正本證明與原本無異。
不得再抗告。
                                  書記官  吳鎮鑫
中    華    民    國    98    年    9     月    10    日


司法院資訊處製作；財團法人民間司法改革基金會備份。
